【裁判字號】    97,訴,1529
【裁判日期】    971110
【裁判案由】    恐嚇
【裁判全文】
臺灣臺北地方法院刑事判決              97年度訴字第1529號
公  訴  人  臺灣臺北地方法院檢察署檢察官
被      告  甲○○
上列被告因恐嚇案件，經檢察官提起公訴（97年度偵字第11386號）
，本院判決如下：
    主  文
甲○○共同意圖為自己不法之所有，以恐嚇使人將本人之物交付
，處有期徒刑陸月，如易科罰金，以新臺幣壹仟元折算壹日。
    犯罪事實
一、甲○○與乙○○於民國96年6月間係設於臺北市○○區○○
    路62號3樓歡唱卡拉ok店之同事，因於工作休息時間曾一起
    打撲克牌，而認乙○○積欠其賭債新臺幣（下同）8萬元，
    經催討無效後，竟基於共同意圖為自己不法所有之犯意，於
    97 年1月15日上午某時許，邀同真實姓名年籍不詳之4名成
    年男子攜帶球棒及電擊棒，共同前往乙○○位於臺北市中山
    區○○○路107巷30號7樓之住處，欲要求乙○○償還上開賭
    債，而在上址之7樓樓梯間等候乙○○返家，嗣於同日上午7
    時30分許，見乙○○自外返家之際，甲○○與上開4名成年
    男子即當場攔下乙○○，並由其中1名成年男子對乙○○恫
    嚇稱：如果不簽本票，要打斷你的腿等語，並隨即出手對乙
    ○○摑掌，其他成年男子則持球棒及電擊棒，毆打及電擊乙
    ○○（傷害部分未據告訴），乙○○因心生畏懼，遂依指示
    簽立面額各20萬元之本票3張而交付予上開真實姓名年籍不
    詳之成年男子。
二、案經乙○○訴由臺北市政府警察局中山分局報告臺灣臺北地
    方法院檢察署檢察官偵查起訴。
    理  由
壹、程序方面
    被告對於公訴人所提之證據資料，同意或不爭執其證據能力
    ，本院審酌該等言詞供述作成時之情況認為適當，無不宜作
    為證據之情事，依刑事訴訟法第159條之5規定，均得作為證
    據。
貳、實體方面
一、訊據被告甲○○對於上揭犯罪事實坦承不諱，核與告訴人乙
    ○○警詢及偵查中之指訴相符，足認被告之自白與事實相符
    ，應堪採信，本件被告犯行堪以認定，應予依法論科。
二、核被告甲○○所為，係犯刑法第346條第1項之恐嚇取財罪。
    被告上開犯行，與真實姓名年籍不詳之4名成年男子間，有
    犯意聯絡及行為分擔，應論以共同正犯。爰審酌被告不思以
    理性解決與告訴人間之問題，竟以恐嚇之方式逼迫告訴人，
    惟被告犯後坦承犯行，犯後態度尚可，非無悔意，並參酌告
    訴人所受損害等一切情狀，量處如主文所示之刑，並諭知易
    科罰金折算標準。
據上論斷，應依刑事訴訟法第299條第1項前段，刑法第28條、第
346 條第1項、第41條第1項前段，刑法施行法第1條之1第1項、
第2項前段，判決如主文。
本案經檢察官江貞諭到庭執行職務
中    華    民    國    97    年    11    月    10    日
                  刑事第八庭  審判長法  官  陳德民
                                    法  官  詹慶堂
                                    法  官  楊蕙芬
以上正本證明與原本無異。
如不服本判決，應於判決送達後10日內，向本院提出上訴狀。
                                    書記官  馬正道
中    華    民    國    97    年    11    月    10    日
附錄法條：
中華民國刑法第346條
（單純恐嚇罪）
意圖為自己或第三人不法之所有，以恐嚇使人將本人或第三人之
物交付者，處6月以上5年以下有期徒刑，得併科1千元以下罰金
。
以前項方法得財產上不法之利益，或使第三人得之者，亦同。
前二項之未遂犯罰之。


司法院資訊處製作；財團法人民間司法改革基金會備份。
